【裁判字號】    97,交聲,427
【裁判日期】    970331
【裁判案由】    聲明異議
【裁判全文】
臺灣彰化地方法院交通事件裁定         97年度交聲字第419號
移送機關即
原處分機關  交通部公路總局臺中區監理所彰化監理站
異  議  人
即受處分人  甲○○
上列受處分人因違反道路交通管理處罰條例案件，對於交通部公
路總局臺中區監理所彰化監理站中華民國九十七年二月二十九日
所為之處分（彰監四字第裁六四－Ｊ00000000、Ｊ00
000000、Ｊ00000000號裁決書）聲明異議，本院
裁定如下：
    主  文
異議均駁回。
    理  由
一、按汽車駕駛人，行車速度，超過規定之最高時速，或低於規
    定之最低時速，處新臺幣（下同）一千二百元以上二千四百
    元以下罰鍰；行車速度應依標誌或標線之規定；汽車駕駛人
    有第四十條情形者，除依原條款處罰鍰外，並予記違規點數
    一點，道路交通管理處罰條例第四十條第一項、第六十三條
    第一項第一款及道路交通安全規則第九十三條第一項分別定
    有明文。又按汽車駕駛人之行為，有其他違規行為經以科學
    儀器取得證據資料之情形，當場不能或不宜攔截製單舉發者
    ，得對汽車所有人逕行舉發處罰，道路交通管理處罰條例第
    七條之二第一項第六款亦有明定。
二、原處分機關交通部公路總局臺中區監理所彰化監理站均以：
    本三件係舉發機關南投縣政府警察局交通警察隊員警舉發受
    處分人即異議人（下稱異議人）甲○○駕駛車牌號碼ＰＧ─
    一七八九號自用一般小客車，先後於附表所示之違規時間，
    具有如附表所示之交通違規行為（舉發單號、違規地點、違
    規事由、裁決書號碼及裁決日期均詳如附表所載），經舉發
    機關查核違規屬實，遂於民國九十七年二月二十九日分別以
    附表所示之三裁決書，均裁處一千六百元罰鍰，並各記違規
    點數一點。
三、本三件聲明異議意旨均略以：異議人之父自九十七年一月五
    日至同年一月十一日止，因罹患漿細胞腫瘤導致左側髖骨病
    理性骨折住院，多次情況危急，而於九十七年一月十一日凌
    晨死亡，因事發突然加上農曆年將近，急於把喪禮事宜於農
    曆年前辦妥，故在先後行經台十四線時均超速，懇請體諒臺
    灣風俗之繁瑣及在痛失父親之內心焦急煩躁下，觸犯交通條
    例，並附上埔里榮民醫院之診斷證明書及死亡證明書，請求
    予以撤銷罰單云云。
四、經查：
    異議人確有駕駛車牌號碼ＰＧ─一七八九號自用一般小客車
    ，先後於附表所示之違規時間，行經附表所示之違規地點，
    並有如附表所示之違規事由，經舉發機關先後測速拍照採證
    後，均予以掣單舉發等情，有異議人之違規查詢報表一紙，
    及裁決書三份在卷可憑，且為異議人所不爭執，是異議人前
    揭超速行駛之違規事實，均堪以認定。雖異議人以本三件係
    因趕赴醫院見病危父親最後一面而違規超速行駛置辯，惟異
    議人上開情詞縱若屬實，仍不得為阻卻違法或阻卻責任之事
    由，自無從執此主張免罰。從而，本三件原處分機關援引首
    揭規定，對異議人均裁處一千六百元罰鍰，並各記違規點數
    一點，於法並無違誤或不當之處，本三件異議為無理由，均
    應予駁回。
五、據上論斷，應依道路交通管理處罰條例第八十七條第二項、
    道路交通案件處理辦法第十九條，裁定如主文。
中    華    民    國    97    年    3     月    31    日
                  交通法庭    法  官  周莉菁
以上正本證明與原本無異。
如不服本裁定，應於裁定送達後五日內，向本院提出抗告狀（須
附繕本）。
中    華    民    國    97    年    3     月    31    日
                              書記官  卓俊杰
附表：（時間：民國，下同）
┌──┬────┬────┬─────┬──────┬───────┬────┐
│編號│舉發單號│違規時間│ 違規地點 │  違規事由  │  裁決書號碼  │裁決日期│
├──┼────┼────┼─────┼──────┼───────┼────┤
│一  │Ｊ七００│九十七年│台十四乙線│行車速度超過│彰監四字第裁六│九十七年│
│    │六八六二│一月七日│五點九公里│規定之最高時│四－Ｊ七００六│二月二十│
│    │六號    │八時四十│          │速未滿二十公│八六二六號    │九日    │
│    │        │四分許  │          │里          │              │        │
├──┼────┼────┼─────┼──────┼───────┼────┤
│二  │Ｊ七００│九十七年│台十四線五│行車速度超過│彰監四字第裁六│同上    │
│    │六九一一│一月十一│十一公里  │規定之最高時│四－Ｊ七００六│        │
│    │九號    │日二時五│          │速二十公里以│九一一九號    │        │
│    │        │十二分許│          │上、四十公里│              │        │
│    │        │        │          │以下        │              │        │
├──┼────┼────┼─────┼──────┼───────┼────┤
│三  │Ｊ七００│九十七年│台十四線富│同上        │彰監四字第裁六│同上    │
│    │六九六八│一月十二│功國小前  │            │四－Ｊ七００六│        │
│    │四號    │日十二時│          │            │九六八四號    │        │
│    │        │四十四分│          │            │              │        │
│    │        │許      │          │            │              │        │
└──┴────┴────┴─────┴──────┴───────┴────┘


司法院資訊處製作；財團法人民間司法改革基金會備份。
